臺灣高等法院刑事判決
110年度原侵上訴字第15號
上  訴  人  臺灣臺北地方檢察署檢察官
被      告  王中秋




指定辯護人  曾允斌律師
上列上訴人因被告妨害性自主案件，不服臺灣臺北地方法院109
年度原侵訴字第4號，中華民國110年9月22日第一審判決（起訴
案號：臺灣臺北地方檢察署109年度偵字第18991號、第22747號
、第24644號），提起上訴，本院判決如下：
    主  文
上訴駁回。
    理  由
一、本案經本院審理結果，認第一審判決對被告甲○○被訴如原判
    決附表五部分（即起訴書附表編號一之1.、二之2.、四、五
    之1.、三之1.其中1次），均為無罪之諭知，另就被告被訴
    如起訴書附表編號二之1所示對未滿14歲之男子強制猥褻罪
    嫌部分，則為公訴不受理之諭知，核均無不當，應予維持，
    並引用第一審判決關於無罪及公訴不受理部分所載之證據及
    理由（如附件；至於原判決有罪部分，則未據上訴而告確定
    ，不在本院審判範圍內）。
二、檢察官上訴意旨略以：㈠就原判決附表五（下稱「附表五」
    ）編號1、2部分：被害人A男、B男於民國108年12月14日至2
    0日間某時，在中國大陸某飯店房間內遭被告以附表五編號1
    、2所示方式觸碰生殖器等情，已據證人即被害人A男、B男
    於警詢及偵訊時證述在案，原審認被告因帶團前往中國大陸
    表演期間，發現A男、B男在房間內玩弄生殖器，基於帶團老
    師之照護義務而檢查A男、B男生殖器有無紅腫，核與「一般
    常情不相違背」等語，實則按諸「一般常情」，倘被告發現
    A男、B男在房間內玩弄生殖器，理應制止其等行為舉止，豈
    會檢查A男、B男生殖器有無紅腫？且被告並無任何醫學背景
    ，自不得恣意檢查觸碰A男、B男之生殖器官；㈡就附表五編
    號3部分：此部分應係本案偵查檢察官在撰寫起訴書時誤繕
    ，業經公訴檢察官於原審審理時，當庭更正「犯罪時間為D
    男就讀國小五年級上學期，地點為被告住處」。此部分既係
    誤載，原審卻以不具犯罪事實同一性而不予審理，容有誤會
    ；㈢就附表五編號4部分：被害人E男於偵訊時證稱在中國大
    陸表演的某一個晚上，當時房間內有伊與A男、B男，另有一
    個男生，被告進來伊等房間後，先將A男內褲脫下來，用手
    指比比看A男生殖器有幾公分，看完後再看B男生殖器有幾公
    分，接著再看伊與另一個男生之生殖器等語；此節雖無其他
    證人（如A男、B男）之證述可供佐證，然依本件被告對其他
    被害人所為之犯行，自足以補強證人E男前揭證述之憑信性
    ，原審未審酌上情，亦有未恰；㈣就附表五編號5部分：原審
    認被告除業經原判決附表二編號1論罪科刑（共5次）之加重
    強制猥褻犯行外，就其餘部分所涉加重強制猥褻犯行，尚屬
    不能證明。惟被告於偵訊時自承其對C男猥褻部分，期間係
    自108年暑假至同年10月，次數應係每個月2至3次等語，參
    諸證人C男於警詢時證稱：「被告摸我的確切次數不記得，
    大約是5至10次」等語，是依暑假（每年7月起）至10月止，
    倘每月至少2次，應係8次加重強制猥褻犯行，方符常情，原
    審認被告此部分所為，僅成立5次犯行，並無事實及理由根
    據；㈤就原判決諭知公訴不受理（即起訴書附表編號二之1）
    部分：原審認被告此部分所為，應係犯性騷擾防治法第25條
    之「性騷擾」犯行。惟證人B男於警詢及偵訊時均證稱：我
    跟被告說「不要摸我」，擔心出車禍，被告就停止了，把手
    收回去等語。足認案發時係因被害人B男駕駛機車搭載被告
    ，被告徒手隔著被害人外褲撫摸被害人下體，顯違反被害人
    之意願而為猥褻行為，已非「偷襲式、短暫性之不當接觸」
    ，原審認被告此部分所為係屬「性騷擾」犯行，係告訴乃論
    之罪，並以被害人B男並未對被告提出告訴而判決公訴不受
    理，顯有誤認。綜上，原判決就前揭諭知被告無罪及公訴不
    受理部分，認事用法均有違誤，爰依刑事訴訟法第344條第1
    項，第361條第1項提起上訴，請求撤銷原判決，更為適當合
    法之判決等語。
三、惟查：
  ㈠附表五編號1、2部分：
　　依卷證資料所示，被告係本案○○文化藝術團（正確名稱詳卷
    ）創辦人，又係帶隊老師，對A男、B男等未滿14歲之少年團
    員本有照護義務。況依公訴意旨所示，關於附表五編號1、2
    部分，案發地點均係在大陸地區某飯店房間內，依被告、A
    男、B男等人所述，當時被告係帶領包括A男、B男等少年團
    員出境表演，衡情A男、B男均係處於離鄉背景之狀況，則擔
    任帶隊老師之被告對A男、B男等團員更負有照護義務。參酌
    證人A男於偵訊中證稱：當時伊與B男、D男在房內玩自己生
    殖器，被告看到後就叫伊與B男去房內廁所，說要幫伊等檢
    查生殖器有無紅腫，被告叫伊脫掉褲子後，用手翻開伊睪丸
    和包皮，上下左右檢查，並沒有做其他動作，檢查完畢後，
    被告說沒有紅腫，伊就自己穿上褲子等語（見109年度他字
    第3981號不公開卷第33至35頁，109年度偵字第18991號不公
    開卷第261至262頁），另證人B男亦於偵訊時證稱：被告叫
    伊脫掉褲子後，只用眼睛看，沒有摸等語（見109年度偵字
    第18991號不公開卷第266頁），則以被告當時就A男部分，
    僅係徒手翻開A男睪丸及包皮檢查，並無其他動作，就B男部
    分更僅以目視方式檢查等情觀之，足見被告係因發現A男、B
    男在飯店房間內玩弄自己生殖器後，基於帶團老師之照護義
    務而檢查A男、B男生殖器有無紅腫，與帶團老師所負照護義
    務及一般常情並不違背，自難認被告在客觀上有對A男、B男
    施用強暴、脅迫或違反伊等意願之手段，對A男或B男為猥褻
    行為，亦難認被告在主觀上有何強制猥褻之犯意，尚不得僅
    因被告並無醫學背景，即逕為不利於被告之認定。檢察官指
    稱被告當時有觸碰B男之生殖器云云，容有誤會，其另以被
    告在發現A男玩弄自己生殖器後，僅應予制止，不應恣意檢
    查而觸碰A男生殖器等情，推論被告有強制猥褻之犯意及行
    為，亦不足採。
　㈡附表五編號3部分：
　　按刑事訴訟程序中，對於被告之行為，應受審判之對象（範
    圍），乃指起訴書（或自訴狀）所記載之被告「犯罪事實」
    （包括與之有連續犯、想像競合犯、牽連犯等具同一案件關
    係之犯罪事實）而言；此項起訴事實亦為被告行使其防禦權
    之範圍。是以若起訴書犯罪事實欄內，對此項行為已予以記
    載，即為法院應予審判之對象。犯罪事實是否已起訴，應以
    起訴書犯罪事實欄記載為準；起訴書犯罪事實欄未記載之犯
    罪事實，除與起訴之犯罪事實具有裁判上一罪或實質上一罪
    等關係，基於審判不可分原則，而為起訴效力所及外，不得
    認為已經起訴。又起訴書關於犯罪時間、地點之記載錯誤，
    如與起訴犯罪事實同一性之辨別及法律適用無礙者，為期明
    確認定事實，當事人固得於法院調查、審理時促請法院注意
    更正，法院亦得依職權究明。惟若犯罪時間更動後之犯罪事
    實已不在起訴犯罪事實之同一性範圍內，且適用法律之基礎
    將隨之變動時，自不得以更正方式，使未經起訴之犯罪事實
    發生訴訟繫屬之效力，而得為法院審判之對象（最高法院83
    年度台上字第204號、98年度台上字第5996號判決意旨參照
    ）。本件檢察官起訴之事實為被告於「108年12月14日至20
    日間某時」，在「中國大陸某飯店房裡」，以強行褪下被害
    人D男褲子之強暴方式，使D男行無義務之事，嗣公訴檢察官
    雖於110年4月7日原審準備程序期日，就此部分起訴事實陳
    稱：犯罪時間更正為如被害人所述（即「D男就讀國小五年
    級上學期時」），犯罪地點更正為「被告住處」等語（見原
    審卷第37頁），然其後於110年7月14日原審準備程序期日及
    同年8月18日原審審判期日陳述起訴要旨時，就起訴事實仍
    為與起訴書內容相同之陳述，且於該審判期日論告時亦認被
    告所犯為如起訴書所載之罪行（見原審卷第69、98頁），除
    難認已更正其起訴之事實外，更遑論於上開110年4月7日準
    備程序期日所述之犯罪時間、地點，與起訴書之記載迴異，
    而已不在起訴犯罪事實之同一性範圍內，原審因認此部分非
    屬明顯誤載、得逕予更正之範疇，而諭知被告被訴此部分無
    罪之判決，於法並無不合。至檢察官上訴意旨雖謂起訴書所
    載此部分犯罪時間、地點，應係偵查檢察官誤繕，然此犯罪
    時間及地點更動後之犯罪事實，既與起訴犯罪事實不具同一
    性，揆諸前揭說明，本院自不得以更正方式，使未經起訴之
    犯罪事實發生訴訟繫屬之效力，而為本院審判之對象。檢察
    官上訴指稱前揭「更正」前之起訴事實係屬本案偵查檢察官
    撰寫起訴書時之「誤繕」，得由公訴檢察官以當庭「更正」
    之方式，變更為前揭「更正」後之起訴事實，法院應就檢察
    官「更正」之起訴事實加以審究，自屬誤會。
  ㈢附表五編號4部分：
　　就被告此部分被訴對E男為強制猥褻之罪嫌，除被害人E男於
    偵訊時之指述外，既無其他補強證據，依罪疑唯輕原則，本
    應為有利於被告之判斷。檢察官上訴雖指稱被告此部分所涉
    犯行，可依被告對其他被害人之犯行作為補強證據，已足以
    補強E男前揭證述之憑信性等語。惟基於個案拘束原則，各
    別犯罪事實本應各依相關證據資料，分別判斷，是被告縱有
    對A男、C男、E男、F男各為如原判決附表一至四所示之犯行
    ，尚難逕憑以推認其必然亦有對E男為附表五編號4所指強制
    猥褻之犯行。況依證人E男於前揭偵訊時之證述，在被告對
    伊為前揭強制猥褻之犯行時，房間內除了伊外，併有A男、B
    男及另一名男生亦在場，而被告當時進入房間後，就先將A
    男內褲脫下來，用手指比量A男生殖器有幾公分，看完後再
    看B男生殖器有幾公分，接著再看伊與另一男生之生殖器等
    語（見109年度他字第4476號不公開卷第35頁），然此與當
    時同團成員A男、B男、D男於警詢、偵訊時之證述，均未曾
    提及有遭被告脫下褲子、比量生殖器長度之情形，明顯不符
    ，益難以證人A男、B男、D男等被害人之相關供述或證述，
    作為E男前揭指述之補強證據而遽為不利於被告之認定。
　㈣附表五編號5部分：
　　按證據如何取捨，係屬於事實審法院之職權，而就待證事實
    所為之證明內容，何者證據可採，及相異或對立之證據如何
    採取其一，事實審法院自得參酌其他相關證據為自由判斷，
    此項判斷，苟係基於吾人日常生活之經驗，而未違背客觀上
    應認為確實之定則，又已敘述其何以為此判斷之理由者，自
    不容漫指為違法（最高法院104年度台上字第3075號判決意
    旨參照）。查被告於警詢時固供稱：關於猥褻C男部分，其
    記得期間係「108年暑假到10月」，次數應係「每個月2至3
    次」等語（見109年度偵字第18991號不公開卷第310頁），
    惟證人C男於警詢時證稱：「被告摸我的確切次數不記得，
    大約是5至10次」等語（見109年度他字第3981號不公開卷第
    57頁）。是依被告及C男前揭供述或證述，依罪疑唯輕原則
    ，採最有利被告認定之結果，自應認定被告就此部分所為，
    係先後「5次」對C男為加重強制猥褻之犯行，除此部分外之
    其餘強制猥褻罪嫌，並無具體證據資料可資認定，均屬不能
    證明。檢察官上訴指稱被告此部分對C男所為強制猥褻之犯
    行，次數應係8次云云，不僅與起訴書所載次數（6次）相異
    ，更與罪疑唯輕原則不符，尚難採認。
　㈤原判決諭知公訴不受理（即起訴書附表編號二之1）部分：
　　按刑法第224條之強制猥褻罪和性騷擾防治法第25條第1項之
    強制觸摸罪，雖然都與性事有關，隱含違反被害人之意願，
    而侵害、剝奪或不尊重他人性意思自主權法益。但兩者既規
    範於不同法律，構成要件、罪名及刑度並不相同，尤其前者
    逕將「違反其（按指被害人）意願之方法」，作為犯罪構成
    要件，依其立法理由，更可看出係指強暴、脅迫、恐嚇、催
    眠術等傳統方式以外之手段，凡是悖離被害人的意願情形，
    皆可該當，態樣很廣，包含製造使人無知、無助、難逃、不
    能或難抗情境，學理上乃以「低度強制手段」稱之。從大體
    上觀察，2罪有其程度上的差別，前者較重，後者輕，而實
    際上又可能發生犯情提升，由後者演變成前者情形。從而，
    其間界限，不免產生模糊現象，自當依行為時、地的社會倫
    理規範，及一般健全常識概念，就對立雙方的主、客觀因素
    ，予以理解、區辨。具體以言：⒈從行為人主觀目的分析：
    強制猥褻罪，係以被害人作為行為人自己洩慾的工具，藉以
    滿足行為人自己的性慾，屬標準的性侵害犯罪方式之一種；
    強制觸摸罪，則係以騷擾、調戲被害人為目的，卻不一定藉
    此就能完全滿足行為人之性慾，俗稱「吃豆腐」、「佔便宜
    」、「毛手毛腳」、「鹹濕手」即是。⒉自行為手法觀察：
    雖然通常都會有肢體接觸，但於強制猥褻罪，縱然無碰觸，
    例如強拍被害人裸照、強令被害人自慰供賞，亦可成立；強
    制觸摸罪，則必須雙方身體接觸，例如對於被害人為親吻、
    擁抱、撫摸臀部、胸部或其他身體隱私處，但不包含將被害
    人之手，拉來碰觸行為人自己的性器官。⒊自行為所需時間
    判斷：強制猥褻罪之行為人，在加害行為實施中，通常必需
    耗費一定的時間，具有延時性特徵，無非壓制對方、滿足己
    方性慾行動進展所必然；強制觸摸罪則因構成要件中，有「
    不及抗拒」乙語，故特重短暫性、偷襲性，事情必在短短數
    秒（甚至僅有一、二秒）發生並結束，被害人根本來不及或
    無餘暇予以抗拒或反對。⒋自行為結果評價：強制猥褻罪之
    行為人所造成的結果，必須在使被害人行無義務之事過程中
    ，達至剝奪被害人性意思自主權程度，否則祇能視實際情狀
    論擬他罪；強制觸摸罪之行為所造成的結果，則尚未達至被
    害人性意思自由之行使，遭受壓制之程度，但其所應享有關
    於性、性別等，與性有關之寧靜、和平狀態，仍已受干擾、
    破壞。⒌自被害人主觀感受考量：強制猥褻罪之被害人，因
    受逼被性侵害，通常事中知情，事後憤恨，受害嚴重者，甚
    至出現創傷後壓力症候群現象；強制觸摸罪之被害人，通常
    是在事後，才感受到被屈辱，而有不舒服感，但縱然如此，
    仍不若前者嚴重，時有自認倒楣、懊惱而已。⒍自行為之客
    觀影響區別：強制猥褻罪，因本質上具有猥褻屬性，客觀上
    亦能引起他人之性慾；強制觸摸罪則因行為瞬間即逝，情節
    相對輕微，通常不會牽動外人的性慾。誠然，無論強制猥褻
    或強制觸摸，就被害人而言，皆事涉個人隱私，不願聲張，
    不違常情（後者係屬告訴乃論罪），犯罪黑數，其實不少，
    卻不容因此輕縱不追究或任其避重就輕。尤其，對於被害人
    有明示反對、口頭推辭、言語制止或肢體排拒等情形，或「
    閃躲、撥開、推拒」的動作，行為人猶然進行，即非「合意
    」，而已該當於強制猥褻，絕非強制觸摸而已（最高法院10
    8年度台上字第1800號判決意旨參照）。依被告於警詢、偵
    訊及原審審理時所述，及證人即被害人B男於警詢及偵訊時
    之證述（見109年度他字第3981號不公開卷第47至49頁，109
    年度偵字第18991號不公開卷第266至267頁）所示，堪認被
    告此部分觸摸B男下體之行為，係趁B男當時正在騎車，處於
    來不及反應、防備之「不及抗拒」狀態下，以「毛手毛腳」
    之偷襲方式，短暫性騷擾、調戲B男為目的，時間持續甚短
    即結束，雖使B男有被冒犯之不舒服感而出言制止，惟仍屬
    偷襲式、短暫性碰觸B男下體之行為，況依B男於前揭警詢及
    偵訊時證稱：「我跟被告說『不要摸我』，擔心出車禍，被告
    就停止了，把手收回去」等語所示，被告在碰觸B男下體，
    經B男出言制止後即停止，並未再對B男為其他猥褻行為，故
    B男當時雖出言制止被告之行為，惟被告在B男尚無餘暇抗拒
    時，既已結束其行為，應認其所為雖已干擾B男應享有關於
    性、性別等，與性有關之寧靜、和平狀態，但尚未達剝奪或
    壓迫B男性意思自主權或性意思自由行使之程度，所為與刑
    法第224條及第224條之1所規定之強制猥褻罪，須以「強暴
    、脅迫、恐嚇、催眠術或其他違反其意願之方法」為之，始
    能成立之要件尚屬有間。是被告此部分所為，應係該當成年
    人故意對少年犯性騷擾罪，係屬告訴乃論之罪，並因被害人
    B男表明不願對被告提起告訴，依法自應就此部分為公訴不
    受理之諭知。檢察官上訴指稱被告此部分所為應成立刑法第
    224條之1之加重強制猥褻罪，自屬誤會。
　㈥綜上所述，檢察官上訴意旨置原判決已明確論斷說明之事項
    於不顧，仍執前詞指摘原判決認事用法違誤，然其上訴所指
    各情，均僅係本案卷內相同事證之相異評價，並未提出其他
    積極證據供本院調查審認，上訴並無理由，應予駁回。
據上論斷，應依刑事訴訟法第373條、第368條，判決如主文。
本案由檢察官蕭惠菁提起公訴，檢察官李明哲提起上訴，由檢察
官王亞樵到庭執行職務。
中　　華　　民　　國　　111 　年　　3 　　月　　10　　日
                  刑事第十五庭  審判長法  官  陳芃宇
                                      法  官  曹馨方
                                      法  官  陳勇松
以上正本證明與原本無異。
檢察官如不服本判決，應於收受送達後20日內向本院提出上訴書
狀，惟須受刑事妥速審判法第9條限制。其未敘述上訴之理由者
，並得於提起上訴後20日內向本院補提理由書(均須按他造當事
人之人數附繕本)「切勿逕送上級法院」。
刑事妥速審判法第9條：
除前條情形外，第二審法院維持第一審所為無罪判決，提起上訴
之理由，以下列事項為限：
一、判決所適用之法令牴觸憲法。
二、判決違背司法院解釋。
三、判決違背判例。
刑事訴訟法第 377 條至第 379 條、第 393 條第 1 款之規定，
於前項案件之審理，不適用之。
                                      書記官  邱紹銓
中　　華　　民　　國　　111 　年　　3 　　月　　10　　日


附件：
臺灣臺北地方法院刑事判決            109年度原侵訴字第4號
公　訴　人　臺灣臺北地方檢察署檢察官
被　　　告　甲○○　男　民國00年0月00日生
　　　　　　　　　　身分證統一編號：Z000000000號
　　　　　　　　　　住○○市○○區○○里○○○○0○0號
選任辯護人　滕孟豪律師（法律扶助）
上列被告因妨害性自主罪案件，經檢察官提起公訴（109年度偵
字第18991、22747、24644號），本院判決如下：
    主  文
甲○○犯如附表一至附表四所示之罪，各處如附表一至附表四「宣
告刑」欄所示之刑。所處有期徒刑部分應執行有期徒刑肆年。
甲○○被訴如附表五所示部分均無罪；其餘被訴部分公訴不受理。
    事  實
一、甲○○與附表一至附表四所示之AD000-A109109（民國00年00
    月生，姓名年籍詳卷，下稱A男）、AD000-A109109B（起訴
    書誤植為AD000-000000B；97年12月生，姓名年籍詳卷，下
    稱C男）、AE000-A109134（99年5月10日生，姓名年籍詳卷
    ，下稱E男）、AV000-A109139（起訴書誤植為AW000-A10913
    9；94年1月生，姓名年籍詳卷，下稱F男）及其家人均屬舊
    識，甲○○並籌組以表演歌舞為主之「太陽LOKAH文化藝術團
    」，因而有與A男、C男、E男、F男以練團或出國表演或至其
    家中練習或過夜為由之接觸機會。甲○○明知A男、C男、E男
    、F男均為未滿14歲之人，竟基於對未滿14歲之人強制猥褻
    、強制之各別犯意，分別於附表一至附表四所示之時、地，
    分別對A男、C男、E男、F男為附表一至附表四所示之行為，
    嗣A男就讀學校（校名詳卷）老師李彥甫聽聞A男陳述甲○○對
    其所為之行為，因而依法通報，始循線查獲上情。
二、案經C男、E男之母AE000-A109134A（姓名年籍詳卷）、F男
    訴由新北市政府警察局新店分局報告臺灣臺北地方檢察署檢
    察官偵查起訴。
　　理  由
一、程序部分：　　
(一)依性侵害犯罪防治法第12條第2項之規定，司法機關所製作
    必須公示之文書，不得揭露足以識別被害人身分之資訊。故
    本件判決書關於附表一至附表四所示之被害人A男、E男、告
    訴人C男、F男、E男之母AE000-A109134A、附表五編號2、3
    所示之被害人AD000-A109109A（姓名年籍詳卷，下稱B男）
    、AD000-A109109F（起訴書誤植為AD000-000000F；姓名年
    籍詳卷，下稱D男），均僅記載其代號，其姓名、年籍及住
    居所均詳卷，上開各被害人就讀學校之名稱亦不予揭露，先
    予敘明。
(二)次按被告以外之人於審判外之陳述，雖不符刑事訴訟法第15
    9條之1至之4規定，而經當事人於審判程序同意作為證據，
    法院審酌該言詞陳述或書面陳述作成時之情況，認為適當者
    ，亦得為證據；又當事人、代理人或辯護人於法院調查證據
    時，知有第159條第1項不得為證據之情形，而未於言詞辯論
    終結前聲明異議者，視為有前項之同意，同法第159條之5定
    有明文。本判決下列所引用屬於言詞陳述及書面陳述之傳聞
    證據部分，檢察官、被告、辯護人於本院行準備程序時，對
    於下列所引用屬於傳聞證據之證據能力均未加爭執（見本院
    卷第71頁）。嗣於本院審理程序，調查各該傳聞證據，加以
    提示並告以要旨時，檢察官、被告、辯護人亦均未於言詞辯
    論終結前聲明異議。本院審酌上開證據資料作成時之情況，
    認均與本件待證事實具有關聯性，且尚無違法不當及證明力
    明顯過低之瑕疵，而認為以之作為證據應屬適當，自均得為
    證據，而有證據能力。
二、上揭犯罪事實，業據被告甲○○於警詢、偵訊時及本院審理中
    坦承不諱（見臺灣臺北地方檢察署【下稱臺北地檢署】109
    年度他字第6305號不公開卷第53至55頁，臺北地檢署109年
    度偵字第18991號不公開卷第9至24、309至312頁，本院卷第
    34至37、102至103頁），核與證人即被害人A男、告訴人C男
    、F男於警詢及偵訊時、被害人E男於警詢時、A男就讀學校
    教師李彥甫於警詢及偵訊時、莊雅萍於偵訊時之證述相符（
    見臺北地檢署109年度他字第3981號不公開卷第27至43、55
    至65、67至75頁，臺北地檢署109年度他字第4476號不公開
    卷第33至37頁，臺北地檢署109年度他字第6305號不公開卷
    第7至19、33至34頁，臺北地檢署109年度偵字第18991號不
    公開卷第261至263、273至277、299至302頁），並有C男製
    作之刑案現場繪製圖1紙在卷可稽（見臺北地檢署109年度偵
    字第18991號不公開卷第113頁），足認被告前揭自白核與事
    實相符，堪以採信為真實。是本件事證明確，被告犯行堪予
    認定，應依法論科。
三、被告於附表三編號1所示行為後，刑法第304條業於108年12
    月25日修正公布，並於同年月27日生效施行，惟此次修法僅
    將罰金刑計算標準統一（即將銀元改為新臺幣，無須再經換
    算），是就被告所涉上開犯行，其法定刑度並未修正，且實
    質上並無法律效果及行為可罰性範圍之變更，自無新舊法比
    較之問題，應逕以適用現行法，先予敘明。
四、論罪科刑：
(一)A男為96年12月生、C男為97年12月生、E男為99年5月生、F
    男為94年1月生，於附表一至附表四所示時間均為未滿14歲
    之男子；被告則係70年9月12日生，行為時為已滿20歲之成
    年人，有其等年籍資料存卷可查。是核被告所為，就附表一
    、附表二編號1、2、附表三編號2、3、附表四部分，均係犯
    刑法第224條之1之對未滿14歲之男子強制猥褻罪（即犯強制
    猥褻罪而具有刑法第222條第1項第2款之情形）；就附表三
    編號1部分，則係犯兒童及少年福利與權益保障法第112條第
    1項前段、刑法第304條第1項之成年人故意對少年犯強制罪
    。其中就附表三編號1部分，公訴意旨認應論以刑法第304條
    第1項之強制罪，容有未洽，惟二者之社會基本事實同一，
    本院亦當庭告知被告及其辯護人涉犯法條規定及罪名（見本
    院卷第98頁），爰依法變更起訴法條。被告所犯如附表一至
    附表四所示共計13罪，犯意各別，行為互殊，應分論併罰。
(二)刑之加減：
  1.就附表三編號1部分，按兒童及少年福利與權益保障法第112
    條第1項前段規定：「成年人教唆、幫助或利用兒童及少年
    犯罪或與之共同實施犯罪或故意對其犯罪者，加重其刑至2
    分之1」。被告行為時為已滿20歲之成年人，竟故意對未滿1
    8歲之少年E男犯強制罪，應依兒童及少年福利與權益保障法
    第112條第1項前段之規定加重其刑。至於附表一、附表二編
    號1、2、附表三編號2、3、附表四部分，因刑法第224條之1
    、第222條第1項第2款之對未滿14歲之男子犯強制猥褻罪，
    係以被害人年齡為其處罰要件，自無再依兒童及少年福利與
    權益保障法第112條第1項加重處罰之餘地，附此敘明。
  2.按刑法第224條之1加重強制猥褻罪之情節不一，動機互異，
    危害程度有別，法律科處此類犯罪所設之法定最低本刑卻同
    為「3年以上10年以下有期徒刑」，不可謂不重，於此情形
    ，倘依其情狀處以相當之有期徒刑，即足以懲儆，並可達防
    衛社會之目的者，自非不可依客觀之犯行與主觀之惡性二者
    加以考量其情狀，審酌是否有其可憫恕之處，而適用刑法第
    59條規定酌量減輕其刑，期使個案裁判之量刑，符合比例原
    則。本件被告對被害人A男、C男、E男、F男所犯強制猥褻犯
    行，雖不可取，惟考量被告於警詢、偵訊時及本院審理中均
    坦承犯行，且已與上開被害人與其等法定代理人全數達成和
    解（見本院卷第53至54、57至58、61至64、109至110頁），
    被害人E男於本院審理中陳稱：我之前有與被告和解，我有
    原諒被告，被告這樣做對我沒有影響，沒有什麼陰影等語（
    見本院卷第106頁）。準此，堪認本案就加重強制猥褻部分
    若依刑法第224條之1之法定本刑科處最輕本刑有期徒刑3年
    ，猶嫌過重，顯與被告犯罪情節失其衡平，不無「情輕法重
    」之虞，客觀上容有情堪憫恕之處，爰就此部分均依刑法第
    59條規定酌減其刑。
(三)爰審酌被告明知被害人A男、C男、E男、F男均為未滿14歲之
    男子，竟以附表一至附表四所載之強暴方式，對上開被害人
    分別為強制猥褻、強制之行為，對上開被害人之性及身體自
    主決定權未予尊重，自應受一定程度之刑事非難。兼衡本件
    犯行之手段、目的、所生危害程度、對上開被害人所生之影
    響、被告犯後態度（坦承犯行，並與上開被害人達成和解）
    、生活狀況（前無犯罪科刑紀錄）、智識程度及家庭經濟狀
    況（見本院卷第105頁）等一切情狀，分別量處如附表一至
    附表四「宣告刑」所示之刑，並就拘役部分諭知如易科罰金
    之折算標準，以資懲儆。
(四)至辯護人雖辯稱：請考量本件有無給予緩刑之機會云云（見
    本院卷第105頁）。惟被告於107年至109年間對生活周遭接
    觸之少年犯強制猥褻、強制犯行，且次數高達13次，自難認
    被告無再犯之虞。況卷內亦無其他事證足認本件宣告之刑有
    何以暫不執行為適當之情形，是本件自不宜宣告緩刑，併此
    指明。
(五)又數罪定其應執行刑時，除應就各別刑罰規範之目的、輕重
    罪間體系之平衡、整體犯罪非難評價、各行為彼此間之偶發
    性、與被告前科之關聯性、各行為所侵害法益之專屬性或同
    一性、數罪對法益侵害之加重效應、罪數所反映之被告人格
    特性與犯罪傾向、社會對特定犯罪例如一再殺人或販毒行為
    處罰之期待等，為綜合判斷外，尤須參酌上開實現刑罰公平
    性，以杜絕僥倖、減少犯罪之立法意旨，為妥適之裁量（最
    高法院100年度台上字第5342號判決意旨參照）。本院審酌
    被告所犯各次強制猥褻罪（即附表一、附表一、附表二編號
    1、2、附表三編號2、3、附表四部分），時間相隔未遠、侵
    害法益性質相同，所為犯行之行為與時間關連性及連續性較
    為密接，對法益侵害之加重效應不大，刑事不法並未因之層
    升，如以實質累加方式定執行刑，則處罰之刑度將超過其行
    為之不法內涵，違反罪責原則，及考量因生命有限，刑罰對
    其造成之痛苦程度，係隨刑度增加而生加乘效果，非以等比
    方式增加，是以隨罪數增加遞減刑罰方式，當足以評價被告
    行為不法性之法理（即多數犯罪責任遞減原則），從而認被
    告就上開犯行，應定如主文第一項所示之執行刑。
貳、無罪部分：
一、公訴意旨另以：被告甲○○與附表五所示之被害人A男、B男、
    C男、D男、E男及其家人均屬舊識，甲○○並籌組以表演歌舞
    為主之「太陽LOKAH文化藝術團」，因而有與附表五所示之
    被害人以練團或出國表演或至其家中練習或過夜為由之接觸
    機會，甲○○明知附表五所示之被害人均為未滿14歲之人，竟
    基於對未滿14歲之人強制猥褻、強制之犯意，分別於附表五
    所示之時、地，各別對附表五所示之被害人，為附表五所示
    之行為（即起訴書附表編號一之1、編號二之2、編號三之1
    、編號四、編號五之1所示）。嗣A男、B男之學校老師李彥
    甫聽聞A男、B男陳述甲○○對其所為之行為，因而依法通報，
    始循線查獲上情，因認被告就此部分涉犯刑法第224條之1、
    第222條第1項第2款之對未滿14歲之男子強制猥褻、刑法第3
    04條第1項之強制罪嫌等語。
二、犯罪事實之認定，係據以確定具體的刑罰權之基礎，自須經
    嚴格之證明，故其所憑之證據不僅應具有證據能力，且須經
    合法之調查程序，否則即不得作為有罪認定之依據。倘法院
    審理之結果，認為不能證明被告犯罪，而為無罪之諭知，即
    無刑事訴訟法第154條第2項所謂「應依證據認定」之犯罪事
    實之存在。因此，刑事訴訟法第308 條前段規定，無罪之判
    決書只須記載主文及理由，而其理由之論敘，僅須與卷存證
    據資料相符，且與經驗法則、論理法則無違即可，所使用之
    證據亦不以具有證據能力者為限，即使不具證據能力之傳聞
    證據，亦非不得資為彈劾證據使用。故無罪之判決書，就傳
    聞證據是否例外具有證據能力，本無須於理由內論敘說明（
    最高法院100年度台上字第2980號判決參照）。本件被告就
    此部分既經本院認定犯罪不能證明（詳下述），揆諸上開說
    明，本判決就無罪部分即不再論述所援引證據之證據能力。
三、次按犯罪事實應依證據認定之，無證據不得認定犯罪事實，
    不能證明被告犯罪者，應諭知無罪之判決。刑事訴訟法第15
    4條第2項、第301條第1項分別定有明文。又犯罪事實之認定
    ，應憑證據，如未能發現相當證據，或證據不足以證明，自
    不能以推測或擬制之方法，以為裁判基礎；且認定犯罪事實
    所憑之證據，雖不以直接證據為限，間接證據亦包括在內，
    然而無論直接證據或間接證據，其為訴訟上之證明，須於通
    常一般之人均不致有所懷疑，而得確信其為真實之程度者，
    始得據為有罪之認定，倘其證明尚未達到此一程度，而有合
    理之懷疑存在時，即應為有利於被告之認定，更不必有何有
    利之證據（最高法院40年台上字第86號判例、最高法院76年
    台上字第4986號判例、最高法院30年上字第816號判例意旨
    參照）。另檢察官就被告犯罪事實，應負舉證責任，並指出
    證明之方法。刑事訴訟法第161條第1項定有明文；是檢察官
    對於起訴之犯罪事實，仍應負提出證據及說服之實質舉證責
    任，倘其所提出之證據，不足為被告有罪之積極證明，或其
    指出證明之方法，無從說服法院以形成被告有罪之心證，基
    於無罪推定之原則，自應為被告無罪判決之諭知（最高法院
    92年台上字第128號判例意旨參照）。
四、公訴人認被告涉有上開罪嫌，無非係以被告之供述、證人即
    附表五所示被害人A男、B男、C男、D男、E男之證述、證人
    李彥甫、莊雅萍之證述等為其主要論據。
五、經查：
(一)就附表五編號1、2部分，被害人A男、B男於108年12月14日
    至20日間某時，在中國大陸某房間內遭被告以附表五編號1
    、2所示方式觸碰生殖器等情，固據證人即被害人A男、B男
    於警詢及偵訊時證述在案（見臺北地檢署109年度他字第398
    1號不公開卷第33至35、49至51頁，臺北地檢署109年度偵字
    第18991號不公開卷第261至262、266頁）。惟：
  1.證人B男雖於警詢及偵訊時證稱：當天早上被告進房間叫我
    和A男起床，被告先到我床上隔著褲子抓我的雞雞，然後再
    去A男的床那邊，用同樣的方式抓A男的雞雞云云（見臺北地
    檢署109年度他字第3981號不公開卷第49頁，臺北地檢署109
    年度偵字第18991號不公開卷第266頁），惟證人A男於警詢
    及偵訊時均未曾提及遭被告抓生殖器叫起床之情形。是證人
    B男就此部分之陳述，憑信性已非無疑義。
  2.又證人A男於警詢及偵訊時證稱：當時我與B男、D男在房間
    內玩自己的生殖器，被告看到後就叫我和B男去房間內的廁
    所，被告說要幫我們檢查生殖器有無紅腫，被告叫我把褲子
    脫掉，用手翻開我的睪丸和包皮，上下左右檢查，沒有做其
    他動作，檢查完畢之後被告說沒有紅腫，我就自己穿上褲子
    等語（見臺北地檢署109年度他字第3981號不公開卷第33至3
    5頁，臺北地檢署109年度偵字第18991號不公開卷第261至26
    2頁）。證人B男則於偵訊時證稱：被告叫我把褲子脫掉，只
    是用眼睛看而已，沒有摸等語（見臺北地檢署109年度偵字
    第18991號不公開卷第266頁）。由此觀之，被告因帶團前往
    中國大陸表演期間，發現A男、B男在房間內玩弄生殖器，故
    基於帶團老師之照護義務而檢查A男、B男之生殖器有無紅腫
    ，核與一般常情不相違背，尚難執此遽認被告客觀上有施用
    任何強暴、脅迫或違反A男、B男意願之手段，或主觀上有何
    強制猥褻之犯意。
(二)就附表五編號3部分：
  1.證人D男於警詢及偵訊時僅證稱：在中國大陸期間，因為我
    不想洗澡，被告說一定要洗，不然會很臭，所以被告幫我洗
    背、搓腳，我的衣服是我自己脫的等語（見臺北地檢署109
    年度偵字第18991號不公開卷第52至53、256至257頁），而
    未提及曾遭被告強行脫下褲子之情事。被告亦於本院審理中
    供稱：在中國大陸期間沒有脫D男的褲子，也沒有看他的生
    殖器等語（見本院卷第35至36頁）。是起訴書認為被告於「
    108年12月14日至20日間某時」，在「中國大陸某飯店房裡
    」，有強行褪下D男褲子之行為，顯有誤會。
  2.公訴檢察官雖當庭「更正」此部分犯罪時間為D男就讀國小
    五年級上學期時，地點為被告住處（見本院卷第37頁）。惟
    按法院不得就未經起訴之犯罪審判，刑事訴訟法第268 條定
    有明文，而犯罪事實是否已起訴，應以起訴書犯罪事實欄記
    載為準，亦即起訴範圍究係為何，應以起訴書所載之被告及
    犯罪事實為準。再起訴書對於犯罪事實之記載，在使訴訟客
    體具體、特定，除俾利被告行使防禦權外，亦有請求法院確
    認國家刑罰權存在與範圍之目的，是起訴事實非指自然的、
    歷史的一般社會事實，而係表明人、事、時、地、物等要素
    之基本社會事實，法院於起訴範圍內，縱起訴事實之記載有
    欠精確，或關於犯罪時間、地點之記載錯誤，如與起訴犯罪
    事實同一性之辨別及法律適用無礙者，不失同一性之範圍，
    法院仍得本於調查之證據資料綜合判斷，亦可更正、補充起
    訴事實後予以審判，並無「未受請求事項予以審判」或「已
    受請求者未予審判」之違法可言。又檢察官代表國家提起公
    訴，基於檢察一體原則，到庭實行公訴之檢察官（下稱公訴
    檢察官）如發現起訴事實顯有錯誤，雖得於不影響基本社會
    事實同一性之情形下，更正或補充起訴事實，縱其更正或補
    充之犯罪時間、處所及方法，與起訴事實略有歧異，仍得為
    之，惟苟有礙於同一性之認定，且適用法律之基礎將隨之變
    動時，自不得以更正方式，使未經起訴之犯罪事實發生訴訟
    繫屬之效力，而得為法院審判之對象，此時，法院審理範圍
    仍應以起訴事實所載為準，不因公訴檢察官到庭更正或補充
    之意見而受拘束（最高法院83年度台上字第204 號、98年度
    台上字第5996號判決參照）。是檢察官此一更正已使法院審
    理範圍與原起訴書所載之起訴事實大相逕庭而不具同一性，
    揆諸上開說明，難認僅係明顯誤載，得逕予更正之範疇。至
    於被告是否於「D男就讀國小五年級上學期時」，在「被告
    住處」有強行褪下D男褲子之強制行為一節，並非起訴範圍
    或起訴效力所及，本院無從更正併予審理，應由檢察官另行
    處理，附此敘明。　　
(三)就附表五編號4部分，被害人E男雖於偵訊時證稱：在中國大
    陸表演的某一個晚上，當時房間內有我、A男、B男，還有另
    一個男生，被告就進來我們房間，先把A男的內褲脫下來，
    用手指比比看A男的生殖器有幾公分，看完後再看B男的生殖
    器有幾公分，接著再看我和另一個男生的生殖器云云（見臺
    北地檢署109年度他字第4476號不公開卷第35頁）。惟遍觀
    同行之A男、B男、D男於警詢及偵訊時之證述，均未曾提及
    上述遭被告脫褲子量生殖器長度之情形。卷內復無其他事證
    足資補強證人E男前揭證述之憑信性，此部分自難僅以證人E
    男之單一指述，遽為不利被告之認定。
(四)就附表五編號5部分，公訴意旨認被告除經本判決附表二編
    號1論罪科刑之5次加重強制猥褻犯行外，就其餘部分亦涉犯
    加重強制猥褻犯行，無非係以被告於偵訊時供稱：有關對C
    男猥褻部分，我記得的期間是108年暑假到10月，次數應該
    是每個月2至3次等語（見臺北地檢署109年度偵字第18991號
    不公開卷第310頁）為據。惟參諸證人C男於警詢時證稱：被
    告摸我的確切次數不記得，大約是5至10次等語（見臺北地
    檢署109年度他字第3981號不公開卷第57頁），與被告所述
    尚無明顯落差。是綜合上開C男及被告之陳述，並依最有利
    被告之認定，應以前揭經本院論罪科刑之5次為可採；公訴
    意旨所指超出上開5次以外之其餘強制猥褻犯行，自屬不能
    證明。
六、準此，本件依公訴人所提出之證據，尚不足以證明被告就附
    表五部分確有公訴意旨所指之對未滿14歲之男子犯強制猥褻
    、強制等犯行。而公訴人既無法為充足之舉證，無從說服本
    院以形成被告就此部分有罪之心證，本院本於「罪證有疑、
    利於被告」之原則，自應為有利於被告之認定，此部分不能
    證明被告犯罪，依法應為無罪之諭知。
參、公訴不受理部分：
一、公訴意旨另以：被告甲○○基於對未滿14歲之人強制猥褻之犯
    意，於108年12月14日前某時，被害人B男駕駛機車搭載被告
    由B男家中（住址詳卷）至卡拉模基途中某地，被告徒手隔
    著B男外褲撫摸B男下體之強暴方式，而違反被害人意願為猥
    褻行為（即起訴書附表編號二之1），因認被告就此部分涉
    犯刑法第224條之1、第222條第1項第2款之對未滿14歲之男
    子強制猥褻罪嫌等語。
二、惟按刑法強制猥褻罪之成立，以行為人須有施強暴、脅迫、
    恐嚇、催眠術或其他違反被害人意願之方法，作為構成要件
    。而所謂猥褻行為，係指性交以外，足以興奮或滿足性慾之
    一切色情行為，亦即在客觀上足以誘起他人性慾，在主觀上
    足以滿足自己性慾，而侵犯他人性自由之權利，使被害人有
    被侵犯之被害感覺，係屬於性侵害之概念。至性騷擾防治法
    第25條規定之「性騷擾」，則指對被害人之身體為偷襲式、
    短暫性、有性暗示之不當觸摸，含有調戲意味，而使人有不
    舒服之感覺，但不符強制猥褻構成要件之行為而言（最高法
    院100年度台上字第393號、99年度台上字第2516號判決參照
    ）。又按刑法第224條之強制猥褻罪規定：「對於男女以強
    暴、脅迫、恐嚇、催眠術或其他違反其意願之方法，而為猥
    褻之行為者」，所稱「其他違反意願之方法」，不以「至使
    不能抗拒」為要件，係指該條所列舉之強暴、脅迫、恐嚇、
    催眠術以外，其他一切違反被害人意願之方法，妨害被害人
    之意思自由者而言（最高法院97年度第5次刑事庭會議決議
    參照）；而性騷擾防治法第25條第1項所規定之罪：「意圖
    性騷擾，乘人不及抗拒而為親吻、擁抱或觸摸其臀部、胸部
    或其他身體隱私處之行為者」，則係指行為人對於被害人之
    身體為偷襲式、短暫性之不當觸摸行為，而不符前開強制猥
    褻罪之構成要件者。對照同法第2條前段「本法所稱性騷擾
    ，係指性侵害犯罪以外，對他人實施違反其意願而與性或性
    別有關之行為」規定，顯將性騷擾排除於性侵害犯罪以外之
    對他人所為違反意願而含有性意味之言語及舉止，而刑法第
    224條之強制猥褻罪之「猥褻」，則係指行為人出於猥褻之
    犯意，所為行為在客觀上足以引起他人性慾，在主觀上亦足
    以滿足自己情慾，而侵害他人之性自主決定權利之行為，且
    未對猥褻之身體部位設有限制，兩罪成立要件並不相同。
三、經查：
(一)被告於前揭時、地伸手撫摸B男下體之事實，固據被告於警
    詢、偵訊時及本院審理中坦承不諱（見臺北地檢署109年度
    偵字第18991號不公開卷第20、310頁，本院卷第36頁），核
    與證人即被害人B男於警詢及偵訊時之證述相符（見臺北地
    檢署109年度他字第3981號不公開卷第47至49頁，臺北地檢
    署109年度偵字第18991號不公開卷第266至267頁）。然審之
    被告、B男上開陳述可知，被告此一行為係於B男不及反應、
    防備下突然發生，且觸碰時間相當短暫，雖使B男有被冒犯
    之感覺，但此等偷襲式、短暫性碰觸B男下體行為結束後，
    被告並無任何其他動作，其碰觸B男下體之動作在B男出言制
    止後即已結束，此據證人B男於警詢及偵訊時證稱：我跟被
    告說不要摸我，擔心出車禍，被告就停止了，把手收回去等
    語（見臺北地檢署109年度他字第3981號不公開卷第47頁，
    臺北地檢署109年度偵字第18991號不公開卷第266頁）明確
    。足見被告應僅係偷襲而短暫性之騷擾行為，即B男遭被告
    撫摸下體之際，尚未及有進一步反應之情況下，該騷擾行為
    即已結束，此在客觀上顯不足以引起他人之性慾，揆諸前揭
    說明，此在客觀上顯不足以引起他人之性慾，尚與刑法第22
    4條（及第224條之1）所稱之「猥褻」行為有所不同。
(二)況按刑法第224條（及第224條之1）之強制猥褻罪規定「對
    於男女以強暴、脅迫、恐嚇、催眠術或其他違反其意願之方
    法，而為猥褻之行為」為構成要件，依條文意旨可知，無論
    所謂其他違反意願之方法是否需達到強暴、脅迫、恐嚇、催
    眠術之強度，本罪之成立均須有一先行行為，壓制或抵銷被
    害人之抵抗後再為猥褻行為始能成立。然本件被告係在B男
    不及抗拒之情形下突然伸手撫摸其下體，則B男既無任何遭
    被告壓制或排除抵抗之情形，自無從認定被告此部分行為符
    合前揭強制猥褻之構成要件。
(三)綜上所述，被告此部分所為，應係該當成年人故意對少年犯
    性騷擾罪，檢察官認係犯刑法第224條之1之加重強制猥褻罪
    ，容有誤會。又按刑事訴訟法第300條之規定，僅科刑或免
    刑判決，始得就起訴之犯罪事實，變更檢察官所引應適用之
    法條（最高法院98年度台上字第6006號判決參照），是本件
    既應諭知不受理（詳後述），自無庸適用刑事訴訟法第300
    條規定變更起訴法條。
四、按性騷擾防治法第25條第1項之罪，依同條第2項規定須告訴
    乃論；又告訴乃論之罪，未經告訴者，應諭知不受理之判決
    ；刑事訴訟法第303條第3款亦有明文。經查被害人B男於警
    詢時明確表示：不想對被告提出告訴，再給他一次機會等語
    （見臺北地檢署109年度他字第3981號不公開卷第53頁），
    卷內亦未見其他告訴權人就此部分提起告訴，則依前揭規定
    ，就此部分自應諭知公訴不受理。
據上論斷，應依刑事訴訟法第299條第1項前段、第300條、第301
 條第1項、第303條第3款，兒童及少年福利與權益保障法第112
條第1項前段，刑法第224條之1、第222條第1項第2款、第304條
、第41條第1項前段、第51條第5款，刑法施行法第1條之1第1項
，判決如主文。
本案由檢察官蕭惠菁提起公訴，經檢察官周懷廉到庭執行職務。
中　　華　　民　　國　　110 　年　　9 　　月　　22　　日
                  刑事第三庭  審判長法  官  張谷瑛
　　　　　　　　　
                                    法  官  許峻彬
　　　　　　　　　　　　　　　　　　
　　　　　　　　　　　　　　　　　　法  官  馮昌偉
上正本證明與原本無異。 
如不服本判決應於收受送達後20日內向本院提出上訴書狀，並應
敘述具體理由；其未敘述上訴理由者，應於上訴期間屆滿後20日
內向本院補提理由書（均須按他造當事人之人數附繕本）「切勿
逕送上級法院」。告訴人或被害人如對於本判決不服者，應具備
理由請求檢察官上訴，其上訴期間之計算係以檢察官收受判決正
本之日期為準。 因疫情而遲誤不變期間，得向法院聲請回復原
狀。
                                    書記官  鄭如意
中　　華　　民　　國　　110 　年　　9 　　月　　22　　日
附錄本案論罪科刑法條：
中華民國刑法第224條之1
犯前條之罪而有第222條第1項各款情形之一者，處3年以上10年
以下有期徒刑。
中華民國刑法第222條
犯前條之罪而有下列情形之一者，處7年以上有期徒刑：
一、二人以上共同犯之者。
二、對未滿十四歲之男女犯之者。
三、對精神、身體障礙或其他心智缺陷之人犯之者。
四、以藥劑犯之者。
五、對被害人施以凌虐者。
六、利用駕駛供公眾或不特定人運輸之交通工具之機會犯之者。
七、侵入住宅或有人居住之建築物、船艦或隱匿其內犯之者。
八、攜帶兇器犯之者。
前項之未遂犯罰之。 
中華民國刑法第304條
以強暴、脅迫使人行無義務之事或妨害人行使權利者，處3年以
下有期徒刑、拘役或9千元以下罰金。
前項之未遂犯罰之。
附表一（被害人：A男）
編號 時間 地點 行為態樣 1 108年12月21日後某2日  新北市○○區○○里○○○○0○0號甲○○住處 甲○○強行徒手握住A男之陰莖並上下摩擦至射精，以此強暴方式對A男為猥褻行為，共2次  宣告刑 甲○○對未滿十四歲之男子犯強制猥褻罪，共貳罪，各處有期徒刑壹年柒月  
附表二（被害人：C男）
編號 時間 地點 行為態樣 1 108年8月至10月間某5日  新北市○○區○○里○○○○0○0號甲○○住處 甲○○利用C男至其住處過夜之機會，強行徒手摩擦C男陰莖，以此強暴方式對C男為猥褻行為，共5次  宣告刑 甲○○對未滿十四歲之男子犯強制猥褻罪，共伍罪，各處有期徒刑壹年柒月  2 108年10月間某日 中國大陸某飯店房間內 甲○○強行褪下C男之褲子，並徒手撫摸其陰莖，以此強暴方式對C男為猥褻行為  宣告刑 甲○○對未滿十四歲之男子犯強制猥褻罪，處有期徒刑壹年柒月  
附表三（被害人：E男）
編號 時間 地點 行為態樣 1 108年12月21日某時  新北市○○區○○里○○○○0○0號甲○○住處 甲○○命E男至床上後，用身體強壓在其身上，以此強暴方式妨害E男行使自由起身之權利  宣告刑 甲○○成年人故意對少年犯強制罪，處拘役貳拾日，如易科罰金，以新臺幣壹仟元折算壹日  2 108年12月28日至109年1月5日間某日 新北市○○區○○○里○○0號 甲○○強行褪去E男之外褲及內褲後，徒手摩擦其陰莖至射精；隔天早上睡醒後，甲○○再次徒手強行伸進E男內褲握住其陰莖上下摩擦，以此強暴方式對E男為猥褻行為，共2次  宣告刑 甲○○對未滿十四歲之男子犯強制猥褻罪，共貳罪，各處有期徒刑壹年柒月  3 109年1月間某日 新北市烏來區溫泉路上某7-11超商外之自用小客車內 甲○○強行徒手伸進E男內褲，握住其陰莖上下摩擦，以此強暴方式對E男為猥褻行為  宣告刑 甲○○對未滿十四歲之男子犯強制猥褻罪，處有期徒刑壹年柒月  
附表四（被害人：F男）
編號 時間 地點 行為態樣 1 107年間某日  新北市○○區○○里○○○○0○0號甲○○住處沙發上 甲○○強行徒手伸進F男褲子而撫摸、摩擦其陰莖，以此強暴方式對F男為猥褻行為  宣告刑 甲○○對未滿十四歲之男子犯強制猥褻罪，處有期徒刑壹年柒月  
附表五（無罪部分）
編號 被害人 時間 地點 行為態樣 備註 1 A男 108年12月14日至20日間某時 中國大陸某飯店房裡 命被害人在廁所內脫掉內褲後，徒手翻開被害人包皮、睪丸等強暴之方式而違反被害人意願為猥褻行為 即起訴書附表編號一之1 2 B男 108年12月14日至20日間某時 中國大陸某飯店房裡 進入被害人房間內先徒手隔著被害人內褲抓其下體後，接續命被害人至廁所內脫掉內褲後，徒手翻開被害人包皮、睪丸等強暴之方式而違反被害人意願為猥褻行為 即起訴書附表編號二之2 3 D男 108年12月14日至20日間某時 中國大陸某飯店房裡 被告強行褪下被害人褲子之強暴方式而使其行無義務之事 即起訴書附表編號四 4 E男 108年12月14日至20日間某時 中國大陸某飯店房裡 被告強行褪下被害人褲子並徒手撫摸被害人陰莖之強暴方式而違反被害人意願為猥褻行為 即起訴書附表編號五之1 5 C男 108年8月至10月間 被告住處 被告利用被害人至其住處過夜之機會，以徒手摩擦被害人陰莖之強暴方式而違反被害人意願為猥褻行為1次（已排除前經本院論罪科刑之5次） 即起訴書附表編號三之1